臺灣新竹地方法院民事裁定  
111年度司字第4號
聲  請  人  財政部北區國稅局新竹分局

法定代理人  陳芳純  


相  對  人  廣毅科技工程有限公司


上列聲請人聲請為廣毅科技工程有限公司選派清算人事件，本院
裁定如下：
    主    文
選派陳振禮律師（執業地址：台北市○○區○○○路○段○○○號一樓）
為廣毅科技工程有限公司之清算人。
程序費用新臺幣壹仟元由廣毅科技工程有限公司負擔。
    理      由
一、聲請意旨略以：廣毅科技工程有限公司（下稱廣毅公司）為
    一人公司，滯欠營利事業所得稅，業經經濟部民國110年6月
    16日經授中字第11035011060號函廢止登記在案，應進行清
    算，因公司章程對清算人未有規定，亦未選任清算人，依公
    司法第79條、第80條、第81條及第113條規定，應以唯一股
    東兼董事黃詹旺為清算人，惟其已於110年1月3日死亡，繼
    承人均拋棄繼承，無法進行清算程序。聲請人已洽陳振禮律
    師同意無償擔任相對人之清算人，爰依法聲請選派清算人等
    語。
二、按解散之公司除因合併、分割或破產而解散外，應行清算。
    公司之清算，以全體股東為清算人；但本法或章程另有規定
    或經股東決議，另選清算人者，不在此限。由股東全體清算
    時，股東中有死亡，清算事務由其繼承人行之；繼承人有數
    人時，應由繼承人互推一人行之。不能依第79條規定定其清
    算人時，法院得因利害關係人聲請，選派清算人。公司法第
    24條、第79條、第80條、第81條分別定有明文。又上開規定
    ，依公司法第113條之規定，於有限公司準用之。
三、經查：
（一）聲請人主張廣毅公司業經經濟部於110年6月16日以經授中
      字第11035011060號函廢止登記在案，業據提出經濟部函
      、廣毅公司變更登記表為證，依公司法第26條之1準用第2
      4條規定，廣毅公司依法應行清算程序要堪認定。
（二）又廣毅公司僅有董事黃詹旺一人，有卷附公司變更登記表
      在卷可參，而黃詹旺已於110年1月3日死亡，法定繼承人
      皆已全部拋棄繼承，並向臺灣臺北地方法院呈報備查在案
      ，亦有家事事件公告、繼承系統表、戶籍資料附卷可佐。
      廣毅公司既經廢止公司登記，公司章程未另有規定，股東
      會亦未另選清算人，堪認廣毅公司之清算人確不能依公司
      法第322條第1項之規定定之，而聲請人主張廣毅公司尚未
      申報108年、109年營利事業所得稅結算、營利事業未分配
      盈餘，亦據提出廣毅公司滯報通知書為證，是聲請人依同
      法條第2項之規定，以其為利害關人聲請本院為相對人選
      派清算人，於法即屬有據。本院審酌聲請人推舉之陳振禮
      律師具備法律專業知識，足堪辦理公司清算事務，且願意
      擔任相對人之清算人，由其擔任相對人公司之清算人，應
      能維護相對人公司之利益，堪稱適當。
四、依非訟事件法第24條第1項、第175條第3項，裁定如主文。
中    華    民    國   111    年    6     月   23    日
                  民事第二庭法  官   傅伊君
以上正本係照原本作成。　　　　　　　　　
如對本裁定抗告，須於裁定送達後10日內向本院提出抗告狀。 
中　　華　　民　　國　　111 　年　　6 　　月　　23　　日
　　　　　　　　　　　　　　書記官　 彭富榮